【裁判字號】    89,上易,2549
【裁判日期】    900330
【裁判案由】    違反能源管理法
【裁判全文】
臺灣高等法院臺中分院刑事判決              民國八十九年度上易字第二五四九號
    上  訴  人
    即  被  告  乙○○
    選任辯護人  蕭文濱
右上訴人因違反能源管理法案件，不服臺灣臺中地方法院中華民國八十九年五月十七
日第一審判決（民國八十九年度易字第一四一○號，起訴案號：臺灣臺中地方法院檢
察署民國八十九年度偵字第二九四五號），提起上訴，本院判決如左：
    主      文
上訴駁回。
    事      實
乙○○明知未經申請許可，不得經營中央主管機關即經濟部指定之能源產品之銷售業
務，竟自民國八十八年六月一日起至八十八年六月十五日止，在臺中縣梧棲鎮○○路
二五○○─一號旁的貨櫃屋內經營地下油行，以每公升新臺幣八元八角之價格，多次
販賣溶濟油中之柴油予不特定之人，於八十八年六月十六日下午五時許，為警在上址
查獲，並扣得油槽一座、ＩＣ─九八○號大貨車一輛、加油機（含加油槍）一具、溶
濟油即柴油三千五百公升，八十八年六月一日至八十八年六月十五日之對帳總表四紙
、估價單一紙。案經臺中港務警察所移送臺灣臺中地方法院檢察署檢察官偵查起訴。
    理      由
一、本件原審於八十九年五月十七日宣示判決並於八十九年五月十八日送達判決書由
    被告收受，有判決書及送達證書附卷可稽，被告於八十九年五月二十六日對該判
    決聲明不服提起上訴，亦有刑事聲明上訴狀在卷足憑，雖原審於八十九年五月十
    七日裁定再開辯論，於八十九年九月二十七日又重複判決，被告於八十九年九月
    三十日又對第二次之判決再提起上訴，由於第二次之判決係屬重複判決，有原審
    九十年二月十六日中院洋刑玄八九易一四一○字第一一五四五號函在卷足憑，則
    第二次之判決係屬無效之判決，被告對該無效之判決提起上訴，自不生上訴之效
    力，本院僅就第一次之判決提起上訴部分加以審理，合先明。
二、訊據上訴人即被告乙○○，對於對帳彙總表記載八十八年六月一日至八十八年六
    月十五日販賣柴油之事固不否認，唯辯稱其係連續於八十八年一月十四日被查獲
    販賣柴油之意思繼續販賣，應為前案判決效力所及，且原審於八十九年六月八日
    再到上訴人之貨櫃屋採樣，已在第一次判決後之調查證據，其程序不合法，應不
    生證據之效力等語。
三、查上訴人自八十八年六月一日至同年月十五日確有販賣柴油，已經其在本院審理
    中供承不諱，又有對帳彙總表四紙附卷可稽，復有估價單一紙足憑，更有油槽一
    座，加油機（含油機槍）一具，溶濟油即柴油三千五百公升扣案可資佐證，參以
    當天被查獲之ＩＣ─九八○號大貨車裝有一千五百公升之柴油，正準備將之洩入
    油槽內，亦經上訴人在警訊中供明，可知上訴人確有在貨櫃屋內之油槽販賣柴油
    ，且隨時在補充油槽內之柴油，又在油槽內查獲之柴油經檢驗結果，確係柴油，
    也經中國石油股份有限公司臺中營業處之徐學敏在原審結證明確，亦有檢驗報告
    附卷可證，事證明確。
四、按連續犯須出於概括犯意，多次犯罪行為均在一個預定犯罪計劃範圍內，反復多
    次之行為，始克相當，若中途另有新犯意發生，縱所犯為同一罪名，究非連續其
    初發之意思，即不能成立連續犯，上訴人於八十八年一月十四日被查獲販賣近似
    柴油之溶濟油後即未再繼續經營，到四個半月後之八十八年六月一日起才再起意
    銷售，當係另行起意，而非在第一次販賣之同一個預定犯罪計劃之內，是本件尚
    非前案判決效力所及，而係另一個犯罪行為。又本件於查獲當天己經臺中港務警
    察所採集貨車及油槽內之溶濟油為樣本，送請中國石油公司營業所鑑驗，有該所
    八十八年六月十六日中港警刑字第五三三三號移送書犯罪事實欄(三)之記載可稽，
    而臺中港務警察所於八十九年九月一日以中港警刑字第九五七三號函檢送之檢驗
    報告，係八十八年六月十六日查獲時取樣之樣本，也有該所八十九年十二月十二
    日中港警刑字第一二九六六號函附本院卷可稽，是該檢驗報告可作為證據，要無
    可疑，上訴之辯解均不足採，犯行堪以認定。
五、核上訴人所為，係違反能源管理法第二十條之一之罪，原審以上訴人罪證明確，
    並認本件之犯罪時間與上訴人前次之犯罪時間相隔達四個半月之久，顯係另行起
    意，而審酌上訴人前犯被判處有期徒刑六月，有判決書足憑，仍不知悔悟，且所
    販賣數量甚鉅，危害能源管理事實非輕，及其犯罪之動機、目的、手段等一切情
    狀，適用能源管理法第二十條之一、刑法第十一條前段、第三十八條第一項第二
    款，對之科處有期徒刑八月，並將扣案之柴油（即溶濟油）三千五百公升，依法
    宣告沒收，另加油機（含加油槍）一具、對帳彙總表四紙、估價單一紙，認係供
    犯罪所用之物，予以宣告沒收，而油槽一座、ＩＣ─九八○號大貨車一輛，因非
   專供犯本件之罪所用，不予宣告沒收，認事用法均無不合，量刑亦屬適當，上訴
    人上訴意旨認本件與前案係連續犯不應再予科刑，其上訴為無理由，應予駁回。
六、據上論斷，應依刑事訴訟法第三百六十八條，判決如主文。
本案經檢察官甲○○到庭執行職務。
中      華      民      國      九十      年      三      月    三十    日
                                  臺灣高等法院臺中分院刑事第八庭
                                        審判長法  官  羅  得  村
                                              法  官  劉  榮  服
                                              法  官  林  輝  煌
右正本證明與原本無異。
不得上訴。
                                              書記官  林  水  濱
中      華      民      國      九十      年      四      月     一     日
附錄：
能源管理法第二十條之一：
  未經許可而經營中央主管機關指定之能源產品之輸入、輸出、生產、銷售業務者，
  處一年以下有期徒刑、拘役或科或併科新臺幣三十萬元以下罰金，並得沒收其輸入
  、輸出、生產、銷售之產品。
                               Ｄ


司法院資訊處製作；財團法人民間司法改革基金會備份。
